【裁判字號】    97,訴,2175
【裁判日期】    971015
【裁判案由】    毒品危害防制條例
【裁判全文】
臺灣板橋地方法院刑事判決              97年度訴字第2175號
公  訴  人  臺灣板橋地方法院檢察署檢察官
被      告  甲○○
                    （另案於臺灣臺北監獄執行中）
上列被告因違反毒品危害防制條例案件，經檢察官提起公訴（97
年度毒偵字第1498號），本院合議庭以裁定進行簡式審判程序，
判決如下：
    主  文
甲○○施用第一級毒品，累犯，處有期徒刑壹年。扣案海洛因壹
包（驗餘淨重零點壹零捌公克）沒收銷燬之。
    事  實
一、甲○○前因施用毒品案件，經本院以89年度毒聲字第3452號
    裁定將其送往勒戒處所觀察、勒戒後，認有繼續施用毒品之
    傾向，再經本院以89年度毒聲字第3789號裁定令入戒治處所
    施以強制戒治，嗣甲○○因強制戒治成效經評定為合格，無
    繼續戒治之必要，經本院以89年度毒聲字第7007號裁定停止
    戒治，所餘戒治期間付保護管束，而於民國90年6 月15日保
    護管束期滿未經撤銷，視為強制戒治期滿，由臺灣板橋地方
    法院檢察署檢察官以90年度戒毒偵字第411 號為不起訴處分
    確定；甲○○於上開強制戒治執行完畢後5 年內，復有施用
    第二級毒品之行為，經本院以94年度簡字第3298號判處有期
    徒刑5 月確定；再因施用第一級毒品案件，經本院以94年度
    訴字第793 號判處有期徒刑10月確定，另因偽造文書案件，
    經本院以95年度易字第806 號判處有期徒刑5 月確定，上開
    2 項有期徒刑嗣經法院裁定定其應執行有期徒刑1 年1 月確
    定，並與前揭宣告之有期徒刑5 月接續執行，刑期起算日期
    為94年12月16日，而於96年4 月30日縮刑期滿執行完畢。詎
    甲○○仍不知悔改，明知海洛因及甲基安非他命分別為毒品
    危害防制條例第2 條第2 項第1 款、第2 款所規定之第一級
    毒品及第二級毒品，竟基於施用第一級毒品海洛因及第二級
    毒品甲基安非他命之犯意，於97年1 月29日上午10時許，在
    其當時位於臺北縣三重市○○○路29號之38租處，以將海洛
    因及甲基安非他命粉末均摻入香煙內點火吸食之方式，同時
    施用第一級毒品海洛因及第二級毒品甲基安非他命1 次；嗣
    於同日下午1 時30分許，在臺北縣三重市○○○路、福裕街
    路口處為警查獲，並扣得甲○○所有之海洛因1 包（驗餘淨
    重0.108 公克）。
二、案經臺北縣政府警察局蘆洲分局報請臺灣板橋地方法院檢察
    署檢察官偵查起訴。
    理  由
一、上揭事實，業據被告甲○○於本院審理時坦白承認；且被告
    於為警查獲後所採集之尿液，經送請臺灣檢驗科技股份有限
    公司以酵素免疫分析法初步檢驗、氣相層析質譜儀法確認檢
    驗之檢驗結果，確呈海洛因代謝物嗎啡、可待因及甲基安非
    他命類陽性反應，有該檢驗機構出具之濫用藥物檢驗報告1
    紙附卷可稽；而被告為警查獲時所扣得之白色粉末1 包（驗
    餘淨重0.108 公克），經交通部民用航空局航空醫務中心以
    氣相層析質譜儀法鑑定之結果，確含第一級毒品海洛因成分
    ，亦有該中心97年3 月13日航藥鑑字第0971453 號毒品鑑定
    書1 紙在卷可憑，足認被告上開自白，核與事實相符。又被
    告前因施用毒品案件，經本院以89年度毒聲字第3452號裁定
    將其送往勒戒處所觀察、勒戒後，認有繼續施用毒品之傾向
    ，再經本院以89年度毒聲字第3789號裁定令入戒治處所施以
    強制戒治，嗣被告因強制戒治成效經評定為合格，無繼續戒
    治之必要，經本院以89年度毒聲字第7007號裁定停止戒治，
    所餘戒治期間付保護管束，而於90年6 月15日保護管束期滿
    未經撤銷，視為強制戒治期滿，由臺灣板橋地方法院檢察署
    檢察官以90年度戒毒偵字第411 號為不起訴處分確定；被告
    於上開強制戒治執行完畢後5 年內，復有施用第二級毒品之
    行為，經本院以94年度簡字第3298號判處有期徒刑5 月確定
    ，再因施用第一級毒品案件，經本院以94年度訴字第793 號
    判處有期徒刑10月確定（均已執行完畢），此亦有臺灣高等
    法院被告前案紀錄表1 份在卷可憑；本件事證明確，被告施
    用毒品犯行，堪以認定。
二、按海洛因及甲基安非他命分別為毒品危害防制條例第2 條第
    2 項第1 款、第2 款所規定之第一級毒品及第二級毒品。核
    被告施用海洛因之行為，係犯毒品危害防制條例第10條第1
    項之施用第一級毒品罪，其施用甲基安非他命之行為，係犯
    毒品危害防制條例第10條第2 項之施用第二級毒品罪；其施
    用前後持有第一級毒品海洛因、第二級毒品甲基安非他命之
    低度行為，應為其施用之高度行為所吸收，均不另論罪。被
    告以一行為同時施用第一級毒品及第二級毒品，觸犯施用第
    一級毒品及施用第二級毒品罪，為想像競合犯，應依刑法第
    55條規定，從一較重之施用第一級毒品罪處斷；公訴人認被
    告所犯上開2 罪，應予分論併罰，尚有誤會。又被告有如事
    實欄第1 項所載之犯罪科刑及執行紀錄，有臺灣高等法院被
    告前案紀錄表在卷可參，其於受有期徒刑之執行完畢後，5
    年內故意再犯本件有期徒刑以上之罪，為累犯，應依刑法第
    47條第1 項規定加重其刑。爰審酌被告前已因施用毒品而受
    不起訴處分之寬典，並經法院論罪科刑執行完畢，猶不知悔
    誤而再犯本件之罪，顯見其自制力薄弱，惟其施用毒品僅屬
    自殘行為，對於他人之法益尚無直接之侵害，及其犯後於本
    院審理時已坦承犯行，態度尚稱良好等一切情狀，量處如主
    文所示之刑，以資懲儆。扣案海洛因1 包（驗餘淨重0.108
    公克），係被告本件施用毒品犯行所查獲之第一級毒品，應
    依毒品危害防制條例第18條第1 項前段規定沒收銷燬之。
據上論斷，應依刑事訴訟法第273 條之1 第1 項、第299 條第1
項前段，毒品危害防制條例第10條第1 項、第2 項、第18條第1
項前段，刑法第11條前段、第55條、第47條第1 項，判決如主文
。
本案經檢察官連思藩到庭執行職務
中    華    民    國    97    年    10    月    15    日
                刑事第十五庭  法  官  劉景宜
以上正本證明與原本無異
如不服本判決應於送達後10日內向本院提出上訴狀
                              書記官  謝秀青
中    華    民    國    97    年    10    月    16    日
附錄本案論罪科刑法條全文：
毒品危害防制條例第10條第1項、第2項
毒品危害防制條例第10條
施用第一級毒品者，處 6 月以上 5 年以下有期徒刑。
施用第二級毒品者，處 3 年以下有期徒刑。


司法院資訊處製作；財團法人民間司法改革基金會備份。
